臺灣士林地方法院刑事判決
111年度簡上字第14號
上  訴  人  
即  被  告  陳乃碩


上列上訴人即被告因毀棄損壞案件，不服本院於民國110年12月1
7日所為110年度審簡字第773號第一審刑事簡易判決（起訴案號
：110年度偵字第14683號），提起上訴，本院管轄之第二審合議
庭判決如下：
    主    文
上訴駁回。
陳乃碩緩刑貳年，並應於本判決確定之日起陸個月內，向公庫支
付新臺幣參萬元。
    事實及理由
一、程序部分：
　㈠按被告於第二審經合法傳喚，無正當之理由不到庭者，得不
    待其陳述，逕行判決；對於簡易判決有不服而上訴者，準用
    上開規定，刑事訴訟法第371條、第455條之1第3項分別定有
    明文。上訴人即被告陳乃碩經合法傳喚，無正當理由未到庭
    ，有送達證書、臺灣高等法院被告前案紀錄表、刑事報到單
    附卷可稽(本院簡上卷第51、57、63頁)，揆諸上開規定，爰
    不待其陳述逕為一造缺席判決。　
　㈡按被告以外之人於審判外之言詞或書面陳述，除法律有規定
    者外，不得作為證據；又被告以外之人於審判外之陳述，雖
    不符合刑事訴訟法第159 條之1至第159條之4 之規定，而經
    當事人於審判程序同意作為證據，法院審酌該言詞陳述或書
    面陳述作成時之情況，認為適當者，亦得為證據，而當事人
    、代理人或辯護人於法院調查證據時，知有上開不得為證據
    之情形，而未於言詞辯論終結前聲明異議者，視為有前項之
    同意，刑事訴訟法第159 條第1 項及第159 條之5 分別定有
    明文。本判決後述所引之各項證據，其屬傳聞證據之部分，
    檢察官、被告於本院準備程序時均表示無意見（本院簡上卷
    第43頁），且渠等於言詞辯論終結前，對於該等證據之證據
    能力均未再爭執，本院審酌該等證據資料製作時之情況，尚
    無違法不當或證明力明顯過低之瑕疵，與本案待證事實復俱
    有關聯性，認以之作為本案證據應屬適當，揆諸前開規定，
    該等證據具有證據能力。至其餘本案認定犯罪事實之非供述
    證據，均與本案事實具有關聯性，並無事證足認有違背法定
    程序或經偽造、變造等情事，且經本院依法踐行調查程序，
    檢察官、被告對於上開證據之證據能力均未爭執，依刑事訴
    訟法第158條之4之反面解釋，亦均有證據能力。
二、本案經本院第二審合議庭審理結果，認第一審簡易判決以上
    訴人即被告犯刑法第354條之毀損他人物品罪，依刑法第354
     條前段、第41條第1項前段等規定，判處拘役30日，如易科
    罰金，以新臺幣（下同）1千元折算1 日，其認事用法及量
    刑均無不當，應予維持，除證據部分應補充被告於本院準備
    程序之自白外，餘均引用第一審刑事簡易判決書（如附件）
    之記載。
三、被告上訴意旨略以：我願意與告訴人和解，如事後順利達成
    和解，請給予緩刑之宣告等詞。
四、經查：
　㈠按量刑之輕重，係事實審法院得依職權自由裁量之事項，茍
    已斟酌刑法第57條各款所列情狀而未逾越法定刑度，則不得
    遽指為違法；又刑罰之量定屬法院自由裁量之職權行使，但
    仍應審酌刑法第57條所列各款事由及一切情狀，為酌量輕重
    之標準，並非漫無限制，在同一犯罪事實與情節，如別無其
    他加重或減輕之原因，下級法院量定之刑，亦無過重或失輕
    之不當情形，則上級法院對於下級法院之職權行使，原則上
    應予尊重。　　　
　㈡查被告於原審準備程序、本院準備程序中均坦承犯行，並有
    原審簡易判決所引用之證據在卷可佐，足認被告確係犯刑法
    第354條之毀損他人物品罪。原審以被告罪證明確，僅因債
    務糾紛，即恣意毀損他人物品，無視法紀存在，被告並無前
    科，素行尚稱良好，及被告犯後雖坦承犯行，惟因告訴人未
    到庭，尚未能與告訴人洽商和解之犯後態度，告訴人所受之
    財產損失，檢察官與被告之求刑，被告之年齡智識、社會經
    驗、生活與經濟狀況及其他一切情狀，量處拘役30日，並諭
    知前述易科罰金之折算標準，原審簡易判決依被告之犯罪情
    節量處前述之刑度，未有明顯濫用自由裁量之權限，核無不
    當或違法，亦無違反比例原則、平等原則或罪刑相當原則，
    實屬妥適，自應予維持，被告上訴意旨僅稱要與告訴人和解
    ，請求給予緩刑之宣告等語，並未指摘原判決有何違誤或不
    當之處，核其上訴為無理由，應予駁回。
　㈢被告未曾因故意犯罪受有期徒刑以上刑之宣告，有臺灣高等
    法院被告前案紀錄表附卷可稽，佐以被告於本院準備程序時
    表達願與告訴人和解，賠償告訴人所受損失，惟經本院於準
    備及審理程序通知告訴人到庭，告訴人均未到庭，導致被告
    無法與告訴人和解，本院審酌上情，認被告確有贖罪悔悟之
    意，經過本次偵查、審理程序及罪刑科處，應能知所警惕，
    信無再犯之虞，因認所宣告之刑以暫不執行為適當，爰依刑
    法第74條第1項第1款規定，併予宣告緩刑2年，以啟自新。
    又為促使被告日後確能深切記取教訓，得以知曉尊重法治之
    觀念、導正行為之偏差，本院認除前開緩刑宣告外，尚有課
    予一定負擔之必要，爰依刑法第74條第2項第4款規定，諭知
    被告應於本判決確定之日起6個月內向公庫支付3萬元，俾兼
    收啟新及惕儆之雙效。又此為緩刑宣告附帶之條件，依刑法
    第74條第4項規定，上開條件內容得為民事強制執行名義，
    且依刑法第75條之1第1項第4款規定，違反上開之負擔情節
    重大，足認原宣告之緩刑難收其預期效果，而有執行刑罰之
    必要者，得撤銷緩刑之宣告，併予敘明。
據上論斷，應依刑事訴訟法第455條之1第1項、第3項、第368條
、第371條、第373條，判決如主文。
本案經檢察官王乙軒偵查起訴，檢察官林嘉宏到庭執行職務。
中　　華　　民　　國　　111 　年　　5 　　月　　25　　日
                  刑事第三庭  審判長法  官  蕭文學
　　　　　　　　　　　　　　　　　　法  官  李東益
　　　　　　　　　　　　　　　　　　法  官  林正忠
以上正本證明與原本無異。
本判決不得上訴。
                                    書記官  張佩旻
中　　華　　民　　國　　111 　年　　5 　　月　　30　　日
附錄本案論罪科刑法條全文：
刑法第354條
毀棄、損壞前二條以外之他人之物或致令不堪用，足以生損害於
公眾或他人者，處2年以下有期徒刑、拘役或1萬5千元以下罰
金。

附件：本院110年度審簡字第773號判決